【裁判字號】    88,訴,947
【裁判日期】    890120
【裁判案由】    懲治走私條例
【裁判全文】
臺灣臺南地方法院刑事判決                          八十八年度訴字第九四七號
    公  訴  人  臺灣臺南地方法院檢察署檢察官
    被      告  乙○○
                甲○○
右列被告因懲治走私條例案件，經檢察官提起公訴（八十八年度偵字第八五二九號）
，本院判決如左：
    主  文
乙○○共同運送私運管制物品進口，逾公告數額之走私物品，處有期徒刑壹年拾月。
甲○○共同運送私運管制物品進口，逾公告數額之走私物品，處有期徒刑陸月，緩刑
貳年。
    事  實
一、乙○○前於民國八十八年間，曾因違反懲治走私條例案件，經本院判處有期徒刑
    一年六月，緩刑五年確定，詎猶不知悔改，復與甲○○以新臺幣（下同）七萬元
    之代價，受雇於年籍姓名不詳綽號「小李」之成年男子，前往我國領海區域載運
    走私物品，渠等三人乃基於運送私運管制物品進口逾公告數額之走私物品之犯意
    聯絡，推由乙○○與甲○○於八十八年六月二十四日下午五時四十五分許，一同
    駕駛不知情之許展嘗所有之台南縣籍編號ＫＢ１０７３７４ＣＴＲ—ＮＨ８０９
    ３號膠筏，自台南縣學甲分局青鯤身漁港派出所報關出港，嗣後並未依規定前往
    捕魚，而於同年月二十五日晚間八時許，在雲林縣箔仔寮外海之我國領海區域內
    （即東經一一九度五一分、北緯二十三度二六分處），自船名不詳之海船上，搬
    運嗣後查獲時價值業已超過十萬元之ＭＩＬＤ  ＳＥＶＥＮ牌未稅洋菸一萬四千
    包，及ＤＡＶＩＤＯＦＦ  ＣＬＡＳＳＩＣ牌未稅洋菸十萬一千五百包（總計十
    一萬五千五百包，起訴書誤載為二十一萬五千五百包）至渠等二人所駕駛之膠筏
    上後，隨即共同自上開地點運送該批私運管制物品進口逾公告數額之走私物品欲
    至台南縣「針仔尾」附近，轉交予前述綽號「小李」之成年男子以便接駁上岸。
    惟於翌日（即八十八六月二十六日）上午八時許，因渠等二人所駕駛之膠筏機械
    故障，乙○○與甲○○二人乃搭乘附近釣客之膠筏上岸，並將該船下錨在「針仔
    尾」離岸邊○‧三海浬附近。嗣於八十八年七月二日上午十時二十五分許，經內
    政部警政署水上警察局第四警察隊員警執行勤務時，發現該艘所停泊在「針仔尾
    」附近之膠筏，並登船查看後，當場起獲前揭走私洋菸。而甲○○後於八十八年
    七月二日下午四時五十分許，就上開犯行於未被有偵查權之公務員或機關發覺前
    ，前往內政部警政署水上警察局第四警察隊自首，並接受裁判。
二、案經內政部警政署水上警察局第四警察隊移送臺灣臺南地方法院檢察署檢察官偵
    查起訴。
    理  由
一、右揭犯罪事實，迭據被告甲○○於警訊時及偵審中坦承不諱，而被告乙○○雖於
    警訊時及偵查中亦就上開犯行供認屬實，惟於本院審理時竟翻異前詞而矢口否認
    有何前述運送走私物品之行為，辯稱：當初伊和同案被告甲○○有開案外人許展
    嘗的膠筏出海，從青鯤身漁港出港到箔仔寮外海抓魚，渠等有下網抓魚，也有抓
    到魚，但是上岸後就賣掉了，後來船壞掉了就請別人的船拖回來，過程中並沒有
    去接駁洋菸云云。經查，前開被告乙○○之運送走私物品犯行，除據同案被告甲
    ○○於警訊時及偵審中供承無訛外，被告乙○○亦於警訊時及偵查中自白不諱，
    而互核渠等二人前開自白之內容，無論是主要過程或詳細情節，均甚為一致，顯
    見渠等上揭之供述內容應與事實相符。其次，參以被告乙○○亦坦承渠等確係駕
    駛前開不知情之許展嘗所有之台南縣籍編號ＫＢ１０７３７４ＣＴＲ—ＮＨ８０
    ９３號膠筏膠筏出海，而內政部警政署水上警察局第四警察隊亦係從該部膠筏中
    扣得本案之未稅洋菸等情，茍被告乙○○未與被告甲○○前往外海運送上開洋菸
    ，衡情該批洋菸應無憑空出現於該膠筏密窩中之理，況上揭洋菸高達十一萬五千
    五百包，有查獲違反臺灣省內菸酒專賣暫行條例案件扣押物品表一紙在卷足參，
    其數量不僅龐大，其價值亦屬不菲，依理船主許展嘗亦無隨意置放該批洋菸於膠
    筏後，復將該膠筏借予被告二人之可能。至他人更無見上開膠筏故障下錨於海上
    ，即將上述價值甚高之洋菸，無故藏放於該膠筏密窩中之理。基此可知，被告乙
    ○○前開所辯，顯均係犯後畏罪卸責之詞，委不足採。此外，上開洋菸係被告二
    人一次自船名不詳之海船上所搬運，並以前揭膠筏裝載運送，是該批洋菸係屬同
    一次私運進口之走私物品無疑。又洋菸係行政院依懲治走私條例規定所公告之「
    懲治走私條例公告管制物品項目及其數目」丙項第一款所示之管制進口物品，依
    該項規定，一次私運該項所規定物品一項或數項，其總額由海關照緝獲時之完稅
    價格計算，超過十萬元者，即應依懲治走私條例規定處罰，而本件扣案之洋菸總
    計十一萬五千五百包，依財政部高雄關稅局八十七年十二月中旬公佈之ＭＩＬＤ
    ＳＥＶＥＮ洋菸，每包單價為十四點二元計算，上開洋煙於查獲時其完稅價格顯
    已超過十萬元，自屬懲治走私條例第二條第一項所稱之走私物品。另被告二人係
    在雲林縣箔仔寮外海東經一一九度五一分、北緯二十三度二六分處，自船名不詳
    之海船上搬運前述洋菸，而該地點係在我國第一批領海基線內，屬我國領海區域
    ，則有內政部八十八年十一月九日台（八八）內地字第八八九七二七二號函附卷
    足考，是被告二人係在我國領海內，運送上述私運管制物品進口逾公告數額之走
    私物品，亦無疑義。綜上所述，本件事證已臻明確，被告乙○○、甲○○二人之
    犯行均堪認定。
二、核被告乙○○及甲○○等二人所為，係犯懲治走私條例第三條第一項之運送私運
    管制物品進口逾公告數額之走私物品罪。而被告等二人與姓名年籍不詳綽號「小
    李」之成年男子間，就上開犯行具有犯意聯絡及行為分擔，皆為共同正犯。又被
    告甲○○犯罪後，於未被有偵查權之公務員或機關發覺其係犯罪嫌疑人前，即向
    內政部警政署水上警察局第四警察隊自首坦承犯行，進而接受裁判，亦有警訊筆
    錄載明可稽，故應依刑法第六十二條前段之規定，減輕其刑。爰審酌被告二人犯
    罪之動機、目的、手段、其生活狀況、品行、知識程度、犯罪所生之危險或損害
    、運送走私洋菸之數量，及被告乙○○前於八十八年間，即曾因違反懲治走私條
    例案件，經本院判處有期徒刑一年六月，緩刑五年確定，詎猶不知悔改，復犯相
    同之罪，顯見其品行實屬不佳，且其犯罪後於本院審理時竟復翻異前詞矢口否認
    所為，足知其犯後態度亦非良好，而被告甲○○則於犯後隨即自首，並坦承所為
    ，且知所悔悟，態度尚稱良好等一切情狀，分別量處如主文所示之刑，以資懲儆
    。至公訴人雖以被告乙○○前因違反懲治走私條例案件，經本院判處有期徒刑一
    年六月確定，詎猶不知悔改，復犯相同之罪，其惡性非輕，而認應處有期徒刑一
    年六月為當，然查其犯罪後於本院審理時竟復翻異前供，矢口否認所為，其犯後
    態度亦非良好，本院認應量處如主文所示之刑始為妥適。又被告甲○○前未曾受
    有期徒刑以上刑之宣告，有臺灣臺南地方法院檢察署刑案資料查註紀錄表一份在
    卷可按，其雖一時失慮，致罹刑章，然其經此教訓後，應知所警惕，信無再犯之
    虞，本院因認所宣告之刑，以暫不執行為適當，併諭知緩刑二年，以勵自新。此
    外，本見扣案之未稅洋菸，係前述年籍姓名不詳綽號「小李」之成年男子所有，
    並非被告二人所有之物，本院自不能依刑法第三十八條第一項第二款之規定宣告
    沒收，另被告二人並無販賣上開未稅洋菸之犯行，是亦無從依台灣省內菸酒專賣
    暫行條例第四十條第一款之規定宣告沒收。從而，該批扣案洋菸應以行政罰之處
    分，單獨宣告沒入為宜，併此敘明。
三、移送併辦部分（八十八年偵字第八六二二號），檢察官雖認被告乙○○、甲○○
    二人另涉有違反臺灣省內菸酒專賣暫行條例第三十七條第五款之販賣未貼專賣憑
    證之菸類罪嫌。惟按犯罪事實，應依證據認定之，無證據不得推定其犯罪事實，
    刑事訴訟法第一百五十四條定有明文。檢察官認被告二人涉有違反臺灣省內菸酒
    專賣暫行條例第三十七條第五款之販賣未貼專賣憑證之菸類罪嫌，無非係以被告
    二人所運送之物品係屬未貼專賣憑證之菸類等情資為論據，然如前所述，本件被
    告二人係以七萬元之代價，受雇於年籍姓名不詳綽號「小李」之成年男子，而以
    膠筏接駁前開私運管制物品進口逾公告數額之走私洋菸，並將前開洋菸運送至台
    南縣「針仔尾」附近，欲轉交予前述綽號「小李」之成年男子以便接駁上岸，因
    之被告二人僅有運送前開洋菸之行為，本院尚查無被告二人有何販賣上述未貼專
    賣憑證洋菸之犯行。此外，復查無其他積極證據，足資證明被告二人尚有販賣前
    開洋菸之行為，揆諸首開說明，併辦部分尚難以扣案之洋菸係未貼專賣憑證之菸
    類，即遽然推定被告二人有何違反臺灣省內菸酒專賣暫行條例之犯行。從而，併
    案部分與本件前述論罪科刑部分，即無任何方法結果之牽連關係，亦非屬裁判上
    一罪之同一案件，故本院自無從加以審酌，爰退回檢察官另為適法之處理，附此
    敘明。
據上論斷，應依刑事訴訟法第二百九十九條第一項前段，懲治走私條例第三條第一項
、第十一條，刑法第二十八條、第六十二條前段、第七十四條第一款，判決如主文。
中    華    民    國      八十九      年      一        月      二十    日
                                  臺灣臺南地方法院刑事第三庭
                                          法  官    陳  志  成
右正本證明與原本無異。
如不服本判決，應於判決送達後十日內，向本院提出上訴狀。
                                          書記官    黃  子  起
中    華    民    國      八十九      年      一        月      二十一  日
附錄法條：
懲治走私條例第三條第一項：
運送、銷售或藏匿前條第一項之走私物品者，處五年以下有期徒刑、拘役或科或併科
新臺幣九萬元以下罰金。


司法院資訊處製作；財團法人民間司法改革基金會備份。
